【裁判字號】    99,訴,296
【裁判日期】    990728
【裁判案由】    毒品危害防制條例
【裁判全文】
臺灣基隆地方法院刑事判決               99年度訴字第296號
公  訴  人  臺灣基隆地方法院檢察署檢察官
被      告  甲○○
上列被告因違反毒品危害防制條例案件，經檢察官提起公訴（99
年度毒偵字第524 號），被告於準備程序進行中，就被訴事實為
有罪之陳述，經本院合議庭裁定由受命法官獨任進行簡式審判程
序，判決如下：
    主  文
甲○○施用第一級毒品，累犯，處有期徒刑陸月，如易科罰金，
以新臺幣壹仟元算壹日。
    事  實
一、甲○○前因施用第一級毒品案件，經本院以92年度毒聲字第
    983 號裁定送觀察、勒戒後，認有繼續施用毒品之傾向，再
    經本院以93年度毒聲字第116 號裁定送強制戒治，於執行強
    制戒治6 個月後，經臺灣基隆戒治所評定其成效合格而無繼
    續執行之必要，而由臺灣基隆地方法院檢察署檢察官以93年
    度戒毒偵字第55號為不起訴處分確定，並於民國93年10月27
    日釋放出所。又因竊盜案件，經本院以93年度基簡字第287
    號簡易判決判處有期徒刑3 月確定，嗣於94年1 月26日執行
    完畢。又因竊盜案件，經本院以95年度基簡字第23號判決處
    有期徒刑4 月確定（下稱甲案）；復因施用第一、二級毒品
    案件，經臺灣高等法院於以94年度上訴字第3348號判決判處
    有期徒刑1 年、9 月，應執行有期徒刑1 年8 月確定（下稱
    乙案、丙案）；又因搶奪案件，經本院以95年度訴字第237
    號判決判處有期徒刑10月確定（下稱丁案）；再因施用第一
    級毒品案件，經本院以95年度訴字第290 號判決判處有期徒
    刑9 月確定（下稱戊案）；又因詐欺案件，經本院以96年度
    易字第189 號判決判處有期徒刑1 年，減為有期徒刑6 月確
    定（下稱己案）。嗣經本院以96年度聲減字第1332號裁定就
    甲、乙、丙案分別減刑並合併定應執行有期徒刑1 年，就丁
    、戊案分別減刑並合併定應執行有期徒刑9 月，並於95年4
    月27日入監執行上開應執行之有期徒刑1 年、9 月、6 月後
    ，後於97年9 月19日縮刑期滿執行完畢（構成累犯）。
二、詎甲○○仍未戒除毒癮，復基於施用第一級毒品之犯意，於
    99年1 月13日晚上8 時，在基隆市○○區○○街173 號附近
    之土地公廟廁所內，以針筒注射之方式，施用第一級毒品海
    洛因1 次。嗣於同年1 月14日下午3 時30分，在基隆市○○
    區○○街173 號1 、2 樓樓梯間，適遇警員即轉頭上樓逃逸
    ，而遭警攔查，其於警員尚未發覺其施用第一級毒品前，向
    警員承認施用第一級毒品海洛因，並同意採尿送驗，而接受
    裁判。嗣其尿液送驗結果呈嗎啡陽性反應，而查悉上情。
三、案經基隆市警察局第一分局報告臺灣基隆地方法院檢察署檢
    察官偵查起訴。
    理  由
一、本件被告所犯者非為死刑、無期徒刑、最輕本刑為3 年以上
    有期徒刑之罪或高等法院管轄第一審案件，其於準備程序進
    行中，先就被訴事實為有罪之陳述，經告知其簡式審判程序
    之旨，並聽取公訴人及被告之意見後，本院依刑事訴訟法第
    273 條之1 第1 項之規定，裁定由受命法官獨任進行簡式審
    判程序，且依同法第273 條之2 規定，簡式審判程序之證據
    調查，不受第159 條第1 項、第161 條之2 、第161 條之3
    、第163 條之1 及第164 條至第170 條規定之限制，合先敘
    明。
二、上開事實，業據被告於偵查、本院準備程序及審理時坦承在
    卷，而被告於上述所示時間、地點為警查獲後採集尿液，呈
    嗎啡陽性反應，此有臺灣尖端先進生技醫藥股份有限公司濫
    用藥物檢驗報告1 份附卷可稽，核與被告自白相符。又被告
    有事實欄一所載施用毒品之前案紀錄，此有臺灣高等法院被
    告前案紀錄表附卷足憑，從而，被告於上開強制戒治執行完
    畢釋放後5 年內，多次再犯施用毒品並經法院判決科刑後，
    再犯本件施用第一級毒品之犯行，堪以認定。綜上所陳，被
    告施用第一級毒品海洛因，罪證明確，犯行洵堪認定，自應
    依法論科。
三、查海洛因係毒品危害防制條例第2 條第2 項第1 款所定之第
    一級毒品，核被告所為，係犯毒品危害防制條例第10條第1
    項之施用第一級毒品罪。被告持有第一級毒品海洛因之低度
    行為，應為施用第一級毒品之高度行為所吸收，不另論罪。
    被告前曾受如事實欄一、所示之有期徒刑執行完畢，有臺灣
    高等法院被告前案紀錄表在卷可按，其於受有期徒刑執行完
    畢後5 年內，故意再犯本件有期徒刑以上之罪，為累犯，應
    依刑法第47條第1 項加重其刑。又被告遭警員盤查之際，於
    警員尚未發覺其施用第一級毒品前，向警員承認施用第一級
    毒品海洛因，並同意由警員採其尿液，此有被告警詢筆錄1
    份在卷可稽，是被告係於有偵查犯罪職權公務員未發覺犯罪
    前，自首其施用第一級毒品之犯行而接受審判，爰依刑法第
    62條前段之規定減輕其刑，並依法先加後減之。本院審酌被
    告犯罪之動機、吸食頻率、曾有多次施用毒品之前科仍不知
    戒除，惟犯罪後坦承犯行，且所犯之施用毒品犯行乃戕害自
    己身心健康，並未危及他人及檢察官求刑過重等一切情狀，
    量處如主文所示之刑，併諭知易科罰金折算標準。
據上論斷，應依刑事訴訟法第273 條之1 第1 項、第299 條第1
項前段，毒品危害防制條例第10條第1 項，刑法第11條前段、第
47條第1 項、第62條前段、第41條第1 項前段，判決如主文。
本案經檢察官乙○○到庭執行職務。
中    華    民    國    99    年    7    月    28     日
                  刑事第三庭法  官  黃梅淑
以上正本證明與原本無異。
如不服本判決應於收受送達後10日內向本院提出上訴書狀，並應
敘述具體理由；其未敘述上訴理由者，應於上訴期間屆滿後20日
內向本院補提理由書(均須按他造當事人之人數附繕本)「切勿逕
送上級法院」。
中    華    民    國    99    年    7    月    28     日
                            書記官  丁妍君
附錄本案所犯法條：
毒品危害防制條例第10條第1項
施用第一級毒品者，處六月以上五年以下有期徒刑。

司法院資訊處製作；財團法人民間司法改革基金會備份。
